【裁判字號】    89,訴,1495
【裁判日期】    900424
【裁判案由】    毒品危害防制條例
【裁判全文】
臺灣高雄地方法院刑事判決                        八十九年度訴字第一四九五號
    公  訴  人  臺灣高雄地方法院檢察署檢察官
    被      告  甲○○
    指定辯護人  本院公設辯護人  乙○○
右列被告因毒品危害防制條例案件，經檢察官提起公訴（八十八年度偵字第二二三○
五號），本院判決如左：
    主  文
甲○○販賣第二級毒品，累犯，處有期徒刑柒年貳月。販毒所得新臺幣壹仟元沒收。
如全部或一部不能沒收時，以其財產抵償之。
安非他命拾貳包（驗前毛重壹點肆公克，驗後毛重壹點伍公克）沒收銷燬之。
空夾鏈袋貳佰拾貳個沒收。
    事  實
一、甲○○曾於民國八十六年間，因違反麻醉藥品管理條例案件，經法院判處有期徒
    刑四月，並於八十六年十二月二十九日易科罰金執行完畢，猶不知悔改，明知安
    非他命係第二級毒品，竟意圖營利，於八十八年八月十日，在其位於高雄縣鳳山
    市○○街五十巷五十六號三樓住處，因向丙○○購買價值新臺幣（下同）二千元
    之電視櫃一只，乃以從該二千元貨款內扣抵一千元之方式，以一千元之價格，販
    賣第二級毒品安非他命予丙○○一次。嗣因甲○○認上開電視櫃有瑕疵，要求退
    還，丙○○乃於八十八年九月四日下午五時許，前往甲○○上開住處，欲搬回上
    開電視櫃時，為警查獲，並查悉上情，又扣得甲○○所有之安非他命十二包（驗
    前毛重一三‧四公克，驗後毛重一三‧三五公克）、空夾鏈袋二百三十二個、吸
    食器一組、吸食玻璃球六支、安非他命殘渣袋一個。
二、案經高雄縣警察局鳳山分局移送臺灣高雄地方法院檢察署檢察官偵查起訴。
    理  由
一、訊之被告甲○○矢口否認有販賣第二級毒品安非他命予丙○○之犯行，辯稱：伊
    是因向丙○○購買電視櫃後，發現瑕疵，要求退還，丙○○因而懷恨在心，才說
    是向伊購買安非他命云云。然查：被告如何於右揭時地，以一千元之價格，販賣
    安非他命予丙○○一次之情，迭據證人丙○○於警訊及本院調查時指證不移（見
    警卷第六頁至第八頁反面、本院八十九年十月十七日訊問筆錄），而證人丙○○
    與被告間並無任何仇恨，亦據被告、證人丙○○分別於警訊時供明、陳明在卷（
    見警卷第十二頁、第六頁反面），衡情證人丙○○並無憑空誣陷被告入此重罪之
    必要。被告雖於本院審理時改稱因伊多次要求退還上開電視櫃，致丙○○感到不
    高興云云，然參以被告於警訊時供稱：「（問：丙○○於何時搬電視櫃賣你？價
    值多少錢？）丙○○於八十八年八月十日十二時許，搬電視櫃來我家賣我，價值
    新臺幣二千四百元」、「（問：當時可何付帳？有何人在場？）當時我付二千元
    給丙○○欠四百元，當時只有我跟丙○○在場」、「（問：為何丙○○偵訊筆錄
    中說你只拿一千元給他？）因為丙○○之前欠我一千元，所以我只拿一千元給丙
    ○○」、「（問：為何丙○○欠你一千元？何時向你借的？）因丙○○之前跟我
    借的。在買電視櫃之前向我借的」等語（見警卷第十四頁正、反面），足徵證人
    丙○○前開所述買賣電視櫃及僅收取一千元等情，確屬事實，而證人丙○○經本
    院傳喚，並未到庭，係由本院囑警拘提，始到院陳證一節，亦有本院送達證書、
    囑託拘提函及高雄縣警察局岡山分局復函各一件在卷可稽，其如係挾怨報復或有
    心誣陷，自可誇大指證被告販賣毒品之數量、金錢及次數，而無僅供證被告於上
    開買賣電視櫃時售其安非他命一次，且又不主動到庭接受訊問之理。又證人丙○
    ○不僅指證被告有於右揭時地販賣第二級毒品安非他命，且亦同時供承本身有於
    右揭時地向被告購入上開安非他命後施用該毒品之犯行，其縱因被告要求退還傢
    俱而有不滿，然如非屬實，亦無先陷自身於罪之理。綜上，被告辯稱證人丙○○
    之指證係挾怨報復云云，自無可採。況被告於右揭時地為警查獲時，尚扣得結晶
    體十二包、空夾鏈袋二百三十二個，有搜索扣押證明筆錄一紙在卷可按，而該結
    晶體經送高雄醫學院附設中和紀念醫院檢驗結果，認係甲基安非他命（驗前毛重
    一三‧四公克，驗後毛重一三‧三五公克），有該醫院八十九年七月十八日編號
    Ｂ0000000號檢驗報告一紙附卷可稽（重量部分原先檢驗結果誤載為驗前
    毛重一‧三四公克，驗後毛重一‧二九公克，惟已經該院於九十年四月二十三日
    另補發該更正後即驗後毛重一三‧四公克，驗後毛重一三‧三五公克之檢驗報告
    一紙在卷），又該安非他命、空夾鏈袋係被告所有，已據被告供承在卷（見偵查
    卷第四十九頁），如此多量之安非他命，顯非供被告一已施用而已，而該等空夾
    鏈袋達二百三十二個，顯屬預備販賣安非他命之物，益徵證人丙○○指證被告有
    販賣安非他命之行為非虛。又販賣第二級毒品安非他命乃屬重刑之罪，尤其近年
    來安非他命危害社會日益嚴重，治安機關對於查緝非法販賣毒品工作，無不嚴加
    執行，各傳播媒體對政府大力掃除毒品之決心亦再三報導，設若無利可圖，當無
    甘冒被查獲移送法辦、負擔重刑責之危險，而出售毒品供人吸食之理，準此，被
    告於右揭時地，以一千元價格交付第二級毒品安非他命予證人丙○○一次之行為
    ，確有營利之意圖灼然至明。被告前開所辯，顯係事後卸責之詞，本件事證明確
    ，被告犯行洵堪認定。
二、查安非他命係毒品危害防制條例第二條所稱之第二級毒品，不得非法持有、販賣
    ，被告竟持之以販賣，核其所為，係犯毒品危害防制條例第四條第二項之販賣第
    二級毒品罪。被告持有安非他命之低度行為已被其販賣之高度行為所吸收，不另
    論其持有毒品罪。查被告曾於八十六年間，因違反麻醉藥品管理條例案件，經法
    院判處有期徒刑四月，並於八十六年十二月二十九日易科罰金執行完畢，有臺灣
    高等法院被告全國前案紀錄表及臺灣高雄地方法院檢察署刑案資料查註紀錄表各
    一件在卷可稽，其於五年之內，再犯本件最重本刑為有期徒刑以上之罪，為累犯
    ，就法定刑有期徒刑、罰金部分應依刑法第四十七條之規定加重其刑，至法定刑
    無期徒刑部分，依法不得加重。審酌被告有施用第二級毒品安非他命惡習，明知
    安非他命毒害人體至鉅，竟仍持之販賣以牟利，嚴重危害社會治安，且犯後矯卸
    犯行，未見悔意，惡性不輕，惟念其僅販賣一次及犯罪所得僅一千元，所獲利益
    非鉅等一切情狀，量處如主文所示之刑。扣案之安非他命十二包（驗前毛重一三
    ‧四公克，驗後毛重一三‧三五公克）係屬第二級毒品，已如前述，依毒品危害
    防制條例第十八條第一項前段之規定沒收銷燬之。又扣案之空夾鏈袋二百三十二
    個係被告所有，已據被告供明在卷，且為其預備供販賣第二級毒品所用之物，應
    依刑法第三十八條第一項第二款之規定宣告沒收；而被告販賣毒品所得之一千元
    ，應依毒品危害防制條例第十九條第一項之規定宣告沒收，並諭知如全部或一部
    不能沒收時，以其財產抵償之。至鑑驗耗用之毒品安非他命既已滅失，自無庸宣
    告沒收。至本案同時查扣之吸食器一組、吸食玻璃球六支、鏟子一支、安非他命
    殘渣袋一個等物，亦為被告所有，固據被告供明在卷，惟該等物品並非供販賣毒
    品犯罪所用之物，參以被告有施用第二級毒品之犯罪前科，現仍在戒治中等情，
    亦有前開刑案資料查註紀錄表可稽，是該等物品應係供被告施用安非他命之用，
    顯與本件犯罪無關，亦不另為沒收之諭知。
據上論斷，應依刑事訴訟法第二百九十九條第一項前段，毒品危害防制條例第四條第
二項、第十八條第一項前段、第十九條第一項，刑法第十一條、第四十七條、第三十
八條第一項第二款，判決如主文。
本案經檢察官陳正達到庭執行職務。
中      華      民      國      九十    年    四        月    二十四    日
                                  臺灣高雄地方法院刑事庭
                                      法  官    李麗珠
右正本證明與原本無異。
如不服本判決，應於判決送達後十日內，向本院提出上訴狀。
                                      書記官    陳掌珠
中      華      民      國      九十    年    四        月    二十四    日
附錄本案判決論罪科刑法條：
毒品危害防制條例第四條第二項：
製造、運輸販賣第二級毒品者，處無期徒刑或七年以上有期徒刑，得併科新臺幣七百
萬元以下罰金。


司法院資訊處製作；財團法人民間司法改革基金會備份。
